# Échéances

```{r}
#| label: setup
#| echo: false

withr::with_locale(
  new = c("LC_TIME" = "fr_CH"),
  code = {
    deadline <- list(
      first_review =        "mi-mai",
      preliminary_version = format(lubridate::ymd("2023-06-26"), "%d %B %Y"),
      complete_version =    format(lubridate::ymd("2023-08-31"), "%d %B %Y"),
      second_review =       "mi-septembre",
      final_version =       format(lubridate::ymd("2023-09-19"), "%d %B %Y"),
      reddition =           format(lubridate::ymd("2023-10-18"), "%d %B %Y")
    )
  }
)
```

Les échéances suivantes sont à respecter pour le bon déroulement du TM:

```{r}
#| echo: false
#| eval: false
#| results: asis

tibble::tribble(
  ~"Échéance",                   ~" ",
  deadline$first_review,         "Premier bilan: bibliographie et problématique",
  deadline$preliminary_version,  "Version préliminaire du TM",
  deadline$complete_version,     "Version complète du TM (avec titre)",
  deadline$second_review,        "Second bilan et titre définitif",
  deadline$final_version,        "Version finale du TM",
  deadline$reddition,            "Reddition version finale"
) |> 
  kableExtra::kbl(booktabs = T, linesep = "", escape = FALSE) |> 
  unclass() |> cat()
  # THIS IS A HACK ! REMOVE WHEN ISSUE
  # https://github.com/quarto-dev/quarto-cli/issues/1710
  # HAS BEEN CLOSED! (ALONG WIHT THE asis key above)
```

| Échéance                         |                                                   |
|----------------------------------|--------------------------------------|
| `r deadline$first_review`        | **Premier bilan**: bibliographie et problématique |
| `r deadline$preliminary_version` | Version *préliminaire* du TM                      |
| `r deadline$complete_version`    | Version *complète* du TM (avec titre)             |
| `r deadline$second_review`       | **Second bilan** et titre définitif               |
| `r deadline$final_version`       | Version finale du TM                              |
| `r deadline$reddition`           | **Reddition version finale**                      |
